臺灣士林地方法院刑事判決　　　　　　　94年度簡上字第50號
上　訴　人
即　被　告　乙○○
選任辯護人　李金澤律師
上列上訴人即被告因贓物案件，不服本院94年度簡字第21號，中
華民國94年1 月25日第一審刑事簡易判決（聲請簡易判決處刑案
號：臺灣士林地方法院檢察署93年度偵字第4828號），提起上訴
，本院管轄之第二審合議庭判決如下：
    主  文
上訴駁回。
乙○○緩刑貳年。
    事  實
一、乙○○之車號Ｌ4 ─9568號自小客車因未繳納稅金而遭註銷
    車牌，為繼續使用該車並避免被查獲，於民國93年3 、4 月
    間，雖知悉由真實姓名年籍不詳綽號「阿明」之友人所提供
    之DW─8372號車牌2 面為來路不明之贓物（該車為甲○○所
    有，於93年3 月29日停放在臺北市士林區○○○街堤防外，
    於同年月31日凌晨3 時許發現車牌遭竊），仍收受該車牌，
    將之懸掛在車號Ｌ4 ─9568號自小客車上，嗣於93年5 月20
    日下午3 時3 分許由不知情之林家麗駕駛該車搭載乙○○行
    經國道一號公路南向95公里處為警查獲。
二、案經國道公路警察局第二警察隊報請臺灣士林地方法院檢察
    署檢察官偵查後聲請簡易判決處刑。
    理  由
一、上開犯罪事實業經被告於本院調查、審理時坦承不諱，核與
    被害人甲○○、證人林家麗於警訊、偵查所證情節相符，並
    有贓物認領保管單一紙在卷可稽，應明確可認。本件事證明
    確，被告犯行堪以認定，應依法論科。
二、核被告所為係犯刑法第349 條第1 項之收受贓物罪。原審以
    被告犯行罪證明確，援引刑事訴訟法第449 條第1 項前段、
    第3 項、第454 條第2 項、刑法第349 條第1 項、第41條第
    1 項、罰金罰鍰提高標準條例第1 條前段、第2 條，逕以簡
    易判決處被告有期徒刑2 月，如易科罰金以3 百元折算1 日
    ，經核認事用法均無不合，量刑亦稱允當，應予以維持，被
    告上訴意旨指摘原判決量刑過重，尚無理由，應予駁回。
三、查被告前未曾受有期徒刑以上刑之宣告，此有臺灣高等法院
    被告全國前案紀錄表一份附卷可稽，素行良好，被告本件僅
    係一時貪圖自身便利，一時大意致觸犯刑章，且所得利益不
    多，所生損害非鉅，甚且已於上訴後，不但坦承犯行，並主
    動與車牌失主被害人甲○○達成和解，有和解書一紙在卷可
    稽，可見犯後深表悔意，此外被告於年底即將參選道教協會
    副秘書長一職，生活、工作情況甚為穩定，本院因而認被告
    經此次刑事起訴、審判程序，當知所警惕，信無再犯之虞，
    本院認所宣告之刑以暫不執行為適當，爰併諭知緩刑2 年，
    以啟自新。
據上論斷，應依刑事訴訟法第455 條之1 第1 項、第3 項、第3
68條，刑法第74條第1 款，判決如主文。
本案經檢察官盧美如到庭執行職務。
中　　華　　民　　國　　94　　年　　7 　　月　　12　　日
　　　　　　　　　刑事第七庭審判長法  官  王梅英
                                  法  官  楊得君
                                  法  官  王沛雷
以上正本證明與原本無異。
本判決不得上訴。
                                  書記官  詹志鵬
中　　華　　民　　國　　94　　年　　7 　　月　　14　　日
